臺灣嘉義地方法院刑事認罪協商判決　　　100年度易字第344號
公　訴　人　臺灣嘉義地方法院檢察署檢察官
被　　　告　李育書
指定辯護人　本院公設辯護人　顏玲玲
上列被告竊盜等案件，經檢察官提起公訴（100年度偵字第280號
），聲請改依協商程序而為判決，本院裁定進行認罪協商程序，
判決如下：
    主  文
李育書犯踰越牆垣夜間侵入住宅竊盜罪，處有期徒刑柒月；又犯
傷害罪，處有期徒刑參月。應執行有期徒刑玖月。
    犯 罪 事 實 及 理 由
一、犯罪事實要旨：
(一)李育書基於意圖為自己不法所有之加重竊盜犯意，於99年12
    月19日凌晨1時許，至嘉義縣民雄鄉○○村○○街38巷2號陳
    雯玲之住處，踰越該處1樓圍牆攀爬至2樓，並踰越 2樓陽台
    欄杆後，趁 2樓落地門未鎖推門入陳雯玲住處內，徒手竊取
    陳雯玲所有之貼身內衣褲10套、棉被 2件、手飾12條，得手
    後據為己有。
(二)嗣陳雯玲於99年12月29日下午4時許，在嘉義縣民雄鄉東湖
    村1鄰東勢湖290號2樓之李育書租屋處，因發現上開失竊之
    物品，欲出外報警處理，李育書因而與陳雯玲發生口角，且
    為避免陳雯玲報警，遂基於強制及普通傷害之犯意，以用手
    勒住陳雯玲頸部及抓陳雯玲手臂等強暴方式，妨害陳雯玲行
    使其離去李育書住處及報警之權利，嗣因李育書行動電話鈴
    響，陳雯玲趁李育書接聽行動電話之際跑出李育書租處房間
    ，然仍於樓梯間為李育書追及並出手拉住陳雯玲而發生拉扯
    ，接續妨害陳雯玲行使上開權利，致使陳雯玲自2樓跌落至1
    樓，因而受有四肢、頸部及左臉瘀青之傷害。
二、證據：
  1.被告於偵訊及本院審理時之自白。
  2.證人陳雯玲於警詢、偵訊及本院審理時之證述。
  3.扣押物品目錄表、贓物認領保管單、財團法人天主教聖馬爾
    定醫院99年12月29日診斷證明書。
  4.現場(被告租屋處)查獲照片6張；告訴人住處照片10張。
三、本件被告業已認罪，經檢察官與被告、指定辯護人於審判外
    達成協商之合意，合意內容為：被告所犯強制罪及傷害罪部
    分，依刑法第55條規定從一重之傷害罪處斷，與所犯加重竊
    盜罪部分，分論併罰；另被告願受科刑範圍如主文所載。經
    核上開協商合意內容，並無刑事訴訟法第455條之4第1項所
    列不得認罪協商之情形，本件既經檢察官聲請改依協商程序
    而為判決，本院爰不經言詞辯論，於協商合意範圍內為協商
    判決。
四、被告犯罪事實(一)之行為後，刑法第321條於100年1月10日
    修正，於同年1月26日公布，並自同年1月28日施行，修正前
    之法定刑原為「6月以上、5年以下有期徒刑」，修正後變更
    為「6月以上、5年以下有期徒刑，得併科新臺幣10萬元以下
    罰金」，涉及科刑規範變更，自有新舊法比較之必要。經比
    較結果，以舊法對被告較為有利，自應依刑法第2條第1項前
    段規定，適用行為時之法律即修正前刑法第321條規定論處
    。核被告犯罪事實(一)所為，係犯修正前刑法第321條第1項
    第1款、第2款之加重竊盜罪；另犯罪事實(二)所為，係犯刑
    法第277條第1項之傷害罪，與第304條第1項之強制罪。被告
    基於單一犯意，於密接時、地，數度妨害告訴人行使其離去
    被告住處報警之權利，為接續犯，應包括論以1行為。被告
    以1妨害告訴人離去其住處而施強暴之行為同時觸犯傷害罪
    及強制罪，為想像競合，應依刑法第55條規定，從一重傷害
    罪處斷。所犯上開加重竊盜罪，及傷害罪，犯意各別，行為
    互殊，應予分論併罰。
五、應適用之法條：刑事訴訟法第455條之4第2項、第455條之8
    、第454條第2項，刑法第2條第1項前段、第277條第1項、第
    304條第1項、第321條第1項第1、2款(修正前)、第55條、第
    51條第5款，刑法施行法第1條之1第1項、第2項前段。
六、本判決除有刑事訴訟法第455條之4第1項第1款、第2款、第4
    款、第6款、第7款所定情形之一，或違反同條第2項規定者
    外，不得上訴。如有前揭得上訴之情形而不服本判決，應於
    收受送達後10日內向本院提出上訴書狀（應敘述具體理由並
    附繕本）。上訴書狀如未敘述理由，應於上訴期間屆滿後20
    日內補提理由書於本院。
本案經檢察官邱美英到庭執行職務。
中    華    民    國   100    年    5     月    31    日
                  刑事第五庭    法  官  啟夫
以上正本證明與原本無異。
中    華    民    國   100    年    5     月    31    日
                                書記官  侯麗茹
附錄本件論罪科刑法條：
中華民國刑法第277條
（普通傷害罪）傷害人之身體或健康者，處3年以下有期徒刑、
拘役或1千元以下罰金。
犯前項之罪因而致人於死者，處無期徒刑或7年以上有期徒刑；
致重傷者，處3年以上10年以下有期徒刑。
中華民國刑法第304條
（強制罪）以強暴、脅迫使人行無義務之事或妨害人行使權利者
，處3年以下有期徒刑、拘役或3百元以下罰金。
前項之未遂犯罰之。
中華民國刑法第321條
（加重竊盜罪）犯竊盜罪而有下列情形之一者，處6月以上、5年
以下有期徒刑，得併科新臺幣10萬元以下罰金：
一、侵入住宅或有人居住之建築物、船艦或隱匿其內而犯之者。
二、毀越門扇、牆垣或其他安全設備而犯之者。
三、攜帶兇器而犯之者。
四、結夥三人以上而犯之者。
五、乘火災、水災或其他災害之際而犯之者。
六、在車站、埠頭、航空站或其他供水、陸、空公眾運輸之舟、
    車、航空機內而犯之者。
前項之未遂犯罰之。